【裁判字號】    89,易,3223
【裁判日期】    890930
【裁判案由】    竊盜
【裁判全文】
臺灣高雄地方法院刑事判決                        八十九年度易字第三二二三號
    公訴人  臺灣高雄地方法院檢察署檢察官
    被  告  丙○○
右列被告因竊盜案件，經檢察官提起公訴（八十九年度偵字第一二一五五號），本院
判決如左：
    主  文
丙○○連續攜帶兇器竊盜，累犯，處有期徒刑拾月。
扣案之鑰匙壹把、大型油壓剪壹支、固定板手柒支、活動扳手頭拾捌粒及美工刀壹支
，均沒收之。
    事  實
一、丙○○曾因搶奪案件，經本院以八十三年度訴字第四０五七號判決，判處有期徒
    刑二年八月確定，於民國八十四年四月二十日入監執行，八十五年四月十八日縮
    短刑期假釋出獄並交付保護管束，八十六年五月三十一日假釋期滿，未經撤銷假
    釋視為執行完畢，詎其仍不知悔改，復意圖為自己不法之所有，基於概括之竊盜
    犯意，先於八十九年五月二十三日二十二時許，在高雄縣岡山鎮○○○街二十三
    號前，以持其託人打造之鑰匙開啟機車電門方式，竊取乙○○所有之車牌號碼Ｗ
    ＣＲ─三０一號輕型機車一部，得手後卸下車牌留供己用，復於八十九年五月二
    十八日，持其所有客觀上具危險攻擊性兇器大型油壓剪一支、固定板手七支及美
    工刀一支，騎乘前開竊得之輕型機車，前往高雄縣梓官鄉○○村○○路一巷二號
    ，即高雄縣政府農業局漁業管理所管領之空屋內，竊取鋁門窗及白鐵。嗣於同日
    十七時三十分許，丙○○於竊得重約五十二公斤之鋁門窗及白鐵，欲離去現場之
    際，為巡邏員警當場查獲，並扣得鑰匙一把、大型油壓剪一支、固定板手七支、
    活動扳手頭十八粒及美工刀一支。
二、案經高雄縣警察局岡山分局報告臺灣高雄地方法院檢察署檢察官偵查起訴。
    理  由
一、訊據被告丙○○對右揭犯罪事實坦承不諱，除核與被害人劉鍾慧及高雄縣政府農
    業局漁業管理所技士甲○○，迭於警訊及本院審理時所述失竊情節互核相符外，
    並有被告行竊所用之工具鑰匙一把、大型油壓剪一支、固定板手七支、活動扳手
    頭十八粒及美工刀一支扣案暨贓物認領保管收據二紙在卷可稽，事證明確，被告
    犯行洵堪認定，應依法論科。
二、核被告丙○○所為，係犯刑法第三百二十條第一項之普通竊盜罪，及同法第三百
    二十一條第一項第三款之攜帶兇器加重竊盜罪。其先後二次竊盜犯行，時間緊接
    ，觸犯構成要件相同之罪名，僅加重情狀存否有別，顯係基於概括犯意為之，為
    連續犯，應依刑法第五十六條之規定論以刑法第三百二十一條第一項第三款之攜
    帶兇器加重竊盜罪。又其曾因搶奪案件，經判處有期徒刑二年八月確定，於八十
    四年四月二十日入監執行，八十五年四月十八日縮短刑期假釋出獄並交付保護管
    束，八十六年五月三十一日假釋期滿，未經撤銷假釋視為執行完畢，有臺灣高等
    法院被告全國前案紀錄表一份在卷可按，其於受有期徒刑執行完畢後，五年內再
    犯本件有期徒刑以上之罪，為累犯，應依刑法第四十七條之規定加重其刑。爰審
    酌被告之犯罪動機、目的、手段，與其生活狀況、品行、智識程度，於本院訊問
    時坦承犯行，態度良好，雖本件所生危害尚非重大，惟其攜帶大量客觀上具危險
    攻擊性兇器行竊，對社會治安具有相當程度之潛在危險等一切情狀，量處如主文
    所示之刑，以示懲儆。至扣案之鑰匙一把、大型油壓剪一支、固定板手七支、活
    動扳手頭十八粒及美工刀一支，為被告所有供犯罪所用之物，業據其供承在卷，
    併依刑法第三十八條第一項第二款，予以宣告沒收之。
三、末按被告之自白，不得做為有罪判決之唯一證據，仍應調查其他必要之證據，以
    察其是否與事實相符，刑事訴訟法第一百五十六條第二項定有明文；又所謂補強
    證據，係指除該自白本身外，其他足資以證明自白之犯罪事實確具有相當程度真
    實性之證據而言，最高法院八十七年度臺上字第二九五七號判決亦闡述甚詳。本
    件被告丙○○雖於本院審理時，自白其另於八十九年五月二十五日、二十六日及
    二十七日，連續三次前往前開高雄縣梓官鄉○○村○○路一巷二號，即高雄縣政
    府農業局漁業管理所管領之空屋內，另竊取鋁門窗及白鐵合計約重四十七公斤，
    公訴人亦認被告此部分犯行另涉刑法第三百二十一條第一項第三款之攜帶兇器加
    重竊盜罪，惟被告既始終未曾於警訊或偵查時自白帶扣案之大型油壓剪一支、
    固定板手七支、活動扳手頭十八粒及美工刀一支行竊，且高雄縣政府農業局漁業
    管理所技士甲○○於本院審理時，復到庭陳稱：高雄縣梓官鄉○○村○○路一巷
    二號，係屬空屋無人居住，因而時遭偷竊，並因次數相當頻繁，有行文給高雄縣
    岡山分局請其強巡邏，然無法確定被告是否曾到該處行竊，亦無八十九年五月二
    十五日、二十六日及二十七日遭竊取鋁門窗及白鐵之相關紀錄或其他佐證提供參
    酌等語（見本院八十九年八月四日訊問筆錄），加以被告所涉前開三次竊盜犯行
    ，並未查獲任何竊得之贓物，是依前開規定及說明，本件被告所涉此部分竊盜犯
    行，在本院查無其他積極證據足資證明被告前開出於任意性之自白，確與事實相
    符之情形下，自不得僅憑被告之自白，即遽論被告確有普通竊盜犯行，甚或公訴
    人所指之加重竊盜犯行，惟公訴意旨認此部分與前揭論罪刑科之加重竊盜罪部分
    ，有裁判上一罪關係，爰不另為無罪之諭知，附此敘明。
據上論斷，應依刑事訴訟法第二百九十九條第一項前段，刑法第五十六條、第三百二
十一條第一項第三款、第四十七條、第三十八條第一項第二款，判決如主文。
本案經檢察官朱秋菊到庭執行職務。
中      華      民      國    八十九    年      九      月     三十     日
                                  臺灣高雄地方法院刑事第七庭
                                      法  官    劉傑民
右正本證明與原本無異。
如不服本判決，應於判決送達後十日內，向本院提出上訴狀。
                  書記官    林豐富
中    華    民    國      八十九      年      九      月      三十      日
附錄本案論罪法條：
刑法第三百二十一條第一項第三款
犯竊盜罪而有左列情形之一者，處六月以上五年以下有期徒刑：
三、攜帶兇器而犯之者。


司法院資訊處製作；財團法人民間司法改革基金會備份。
